【裁判字號】    99,訴,1349
【裁判日期】    991230
【裁判案由】    違反藥事法
【裁判全文】
臺灣高雄地方法院刑事判決              99年度訴字第1349號
公  訴  人  臺灣高雄地方法院檢察署檢察官
被      告  許國賢
            莊氏儀
上列被告因違反藥事法案件，經檢察官提起公訴（99年度偵字第
15122 號、第18773 號），本院判決如下：
    主  文
許國賢共同明知為禁藥而意圖販賣而陳列，處有期徒刑月。緩
刑貳年，並應向公庫支付新臺幣壹萬元。扣案之「何明性堂神效
雙料紅丸」陸瓶及「醋酸氟輕鬆軟膏」柒條，均沒收之。
其餘被訴部分無罪。
莊氏儀犯藥事法第八十二條第一項之輸入禁藥罪，處有期徒刑貳
月，減為有期徒刑壹月；扣案之「醋酸氟輕鬆軟膏」柒條，均沒
收之。又共同明知為禁藥而意圖販賣而陳列，處有期徒刑月；
扣案之「何明性堂神效雙料紅丸」陸瓶及「醋酸氟輕鬆軟膏」柒
條，均沒收之。應執行有期徒刑月又拾伍日，緩刑貳年，並應
向公庫支付新臺幣壹萬伍仟元。扣案之「何明性堂神效雙料紅丸
」陸瓶及「醋酸氟輕鬆軟膏」柒條，均沒收之。
    事  實
一、莊氏儀（越南籍）明知輸入任何藥品，應將其成分、規格、
    性能、製法之要旨，檢驗規格與方法及有關資料或證件，連
    同標籤、仿單及樣品申請中央衛生主管機關查驗登記，經核
    准發給藥品許可證後始得輸入，竟基於輸入禁藥之犯意，於
    民國95年間某日，未經中央衛生主管機關核准即擅自從越南
    國帶回含「大黃Emodin」成分之「何明性堂神效雙料紅丸」
    6 瓶及含「Fluocinonide」西藥成分之「醋酸氟輕鬆軟膏」
    7 條等藥品，以此方式輸入「醋酸氟輕鬆軟膏」7 條等禁藥
    （「何明性堂神效雙料紅丸」6 瓶部分不構成輸入禁藥之理
    由詳後述）。其後於同年間某日，許國賢、莊氏儀另共同基
    於意圖販賣禁藥而陳列之犯意聯絡，將「何明性堂神效雙料
    紅丸」6 瓶、「醋酸氟輕鬆軟膏」7 條陳列擺放於其等在高
    雄縣鳳山市○○路67號所共同經營之小吃店（下稱系爭小吃
    店）內玻璃櫃中而伺機以不詳價格販賣給不特定人，而於99
    年4 月29日上午11時10分許，在上址為警查獲，並扣得「何
    明性堂神效雙料紅丸」6 瓶、「醋酸氟輕鬆軟膏」7 條，始
    悉上情。
二、案經高雄縣政府警察局鳳山分局報告臺灣高雄地方法院檢察
    署檢察官偵查及該署檢察官自動檢舉偵查起訴。
    理  由
壹、證據能力部分：按被告以外之人於審判外之言詞或書面陳述
    ，除法律有規定者外，不得作為證據；又被告以外之人於審
    判外之陳述，雖不符第159 條之1 至第159 條之4 之規定，
    但經當事人於審判程序同意作為證據，法院審酌該言詞陳述
    或書面陳述作成時之情況，認為適當者，亦得為證據；當事
    人、代理人或辯護人於法院調查證據時，知有第159 條第1
    項不得為證據之情形，而未於言詞辯論終結前聲明異議者，
    視為有前項之同意，刑事訴訟法第159 條第1 項、第159 條
    之5 規定甚明。經查，本判決後開所引用之各該被告以外之
    人於審判外之陳述（包括書面陳述），雖屬傳聞證據，惟業
    經被告許國賢、莊氏儀及檢察官於審理期日時均表示無意見
    而不予爭執，且迄至言詞辯論終結前亦均未聲明異議，本院
    審酌上開證據資料製作時之情況，尚查無違法不當之瑕疵，
    亦認為以之作為證據應屬適當，故揆諸前開法律規定與說明
    ，爰逕依刑事訴訟法第159 條之5 規定，認前揭證據資料均
    例外有證據能力。
貳、有罪部分
一、訊據被告許國賢、莊氏儀均不否認莊氏儀有自越南國帶回「
    何明性堂神效雙料紅丸」6 瓶及「醋酸氟輕鬆軟膏」7 條等
    物，並將之陳列擺放在系爭小吃店內玻璃櫃中等情，惟辯稱
    ：上開物品是莊氏儀為供己自用而帶回國的，放在玻璃櫃中
    乃防止小孩任意取食，且有上鎖，並未意圖販售與他人云云
    。經查：
 1、被告莊氏儀有於95年間某日，自越南國帶回「何明性堂神效
    雙料紅丸」6 瓶及「醋酸氟輕鬆軟膏」7 條，其後於同年間
    某日，被告許國賢、莊氏儀即將上開物品陳列擺放在系爭小
    吃店內之玻璃櫃中。嗣於99年4 月29日上午11時10分許，在
    上址為警查獲，並扣得上開物品等各節，業據被告許國賢、
    莊氏儀所不爭，核與證人即查獲員警呂潔盈於偵訊時之證述
    相符（見臺灣高雄地方法院檢察署99年度偵字第1512 2號卷
    ，下稱偵一卷，第25-26 頁），並有高雄縣政府警察局鳳山
    分局檢查紀錄表、搜索扣押筆錄、扣押物品目錄表、現場照
    片及被告莊氏儀入出境紀錄在卷可稽（見警卷第6-8 、13-1
    5 頁，臺灣高雄地方法院檢察署99年度偵字第18773 號卷，
    下稱偵二卷，第7 頁），應堪認定。
 2、按輸入之藥品，應依藥事法第39條規定將其成分、規格、性
    能、製法之要旨，檢驗規格與方法及有關資料或證件，連同
    標籤、仿單及樣品，並繳納證書費、查驗費，申請中央衛生
    主管機關（行政院衛生署）查驗登記，經核准發給藥品許可
    證後，始得由藥品許可證所有人及其授權者輸入，藥事法第
    39條定有明文；而未經依藥事法第39條之規定申請核准擅自
    輸入之藥品，除係旅客或隨交通工具服務人員攜帶自用藥品
    進口者外，即係屬藥事法第22條第2 款前段之禁藥，藥事法
    第22條第2 款、藥事法施行細則第6 條亦設有明文。又關於
    旅客或隨交通工具服務人員攜帶自用藥品之限量，由中央衛
    生主管機關會同財政部公告之，同法第22條第3 項也有明文
    。而經本院詢問行政院衛生署食品藥物管理局及行政院衛生
    署中醫藥委員會有關上開限量之規定，經該等機關回覆應以
    行政院財政部關稅總局98年10月15日入境報關須知及入境旅
    客攜帶自用藥品限量表為其依據，同有本院公務電話紀錄為
    憑（見本院卷第36頁）。經查，扣案之「何明性堂神效雙料
    紅丸」6 瓶、「醋酸氟輕鬆軟膏」7 條，經本院當庭勘驗結
    果略以：（一）「醋酸氟輕鬆軟膏」：包裝盒看起來外觀陳
    舊，已經有泛黃污點，包裝上所記載字體為簡體字型，上面
    有寫國藥准字H00000000 （簡體字型），天津藥業集團有限
    公司（簡體字型），生產日期：2005╱9 ╱15、有效期至20
    07╱8 。軟膏包裝尾端（6 瓶）均有發霉之情形。包裝盒外
    觀上面有記載10克等字樣。（二）「何明性堂神效雙料紅丸
    」：包裝盒有記載香港「香港大道西壹五六至壹五八號五樓
    」，包裝盒內附有1 張說明書，有用英文、中文記載功能（
    記載：滑大腸、解熱毒、去積滯、清胃熱）、服法每次服1
    筒及香港何明性堂出品之字樣，內之藥丸呈現暗紅色，以圓
    柱型塑膠容器包裝，經拆裝其中1 盒，內裝載藥丸73顆，且
    塑膠容器蓋子已經泛黃、沒有辦法蓋緊等情（見本院99年11
    月4 日審理程序筆錄），顯見上開物品在越南確屬合法販售
    之藥品，惟並無任何本國行政院衛生署藥品許可相關資料。
    再經本院將上揭物品送行政院衛生署食品藥物管理局檢驗結
    果，「醋酸氟輕鬆軟膏」檢出「Fluocinonide」西藥成分，
    而該成分經行政院衛生署核准之藥品許可證是作為治療各類
    濕疹、皮膚炎之用途，應以人用藥品列管；另「何明性堂神
    效雙料紅丸」則檢出含「大黃之Emodin成分」，應以藥品管
    理，有該局99年11月25日FDA 研字第0990059093號函及行政
    院衛生署中醫藥委員會99年12月10日衛中會藥字第09900182
    73號函存卷可考（見本院卷第33-35 頁），是扣案物品確實
    均非經行政院衛生署核准輸入之藥物，故被告莊氏儀自越南
    攜回之上開藥品，係屬未經行政院衛生署核准許可而擅自輸
    入之藥品甚明。
 3、就前揭藥品之用途，被告莊氏儀於偵訊及審理時均稱：前開
    藥品均是自己要用的，「何明性堂神效雙料紅丸」是治肚子
    痛的，「醋酸氟輕鬆軟膏」是擦手的等語（見偵一卷第19頁
    ，偵二卷第5 頁，本院99年度審訴字第2638號卷第15頁反面
    ，本院卷第15頁），而其所述確與前揭本院勘驗扣案藥品外
    包裝所示之治療症狀及行政院衛生署食品藥物管理局檢驗結
    果相符，且被告許國賢亦於警詢及審理時稱該些藥品確係莊
    氏儀帶回要自用的等語（見警卷第5 頁，本院99年度審訴字
    第2638號卷第15頁反面）。佐以扣案之「何明性堂神效雙料
    紅丸」6 瓶、「醋酸氟輕鬆軟膏」7 條數量並非甚多，衡情
    若被告莊氏儀非供己服用，則可查扣得之數量應遠較上揭數
    量為多，更足佐證被告莊氏儀辯稱該些藥品係供己自用等語
    ，堪予採信。而觀上述關稅總局98年10月15日入境報關須知
    規定（見本院卷第42-44 頁），入境旅客攜帶自用之西藥藥
    品以每種2 瓶（盒）為限，中藥成藥則限每種12瓶（盒），
    故依藥事法第22條第1 項第2 款但書之規定，就被告莊氏儀
    攜帶自用之「何明性堂神效雙料紅丸」6 瓶中藥成藥進口，
    縱未經核准，亦不屬於未經核准擅自輸入之禁藥，被告莊氏
    儀此部分所為自無成立輸入禁藥罪之餘地。而就被告莊氏儀
    攜帶「醋酸氟輕鬆軟膏」7 條西藥藥品回臺部分，縱原係供
    其自用，然顯已超過上開限量規定，自無從適用藥事法第22
    條第1 項第2 款但書之規定，是被告莊氏儀此部分行為仍構
    成輸入禁藥犯行。
 4、被告莊氏儀自於前揭時間，自越南攜回「何明性堂神效雙料
    紅丸」6 瓶、「醋酸氟輕鬆軟膏」7 條後，於95年間某日，
    與被告許國賢共同將將上開藥品擺放在系爭小吃店內之玻璃
    櫃中，業已認定如前，而觀警方所拍攝之查獲相片所示（見
    警卷第13、15頁），上揭藥品是放在1 個透明玻璃櫃的外側
    可得易見處，又該玻璃櫃與被告所販售其他商品之展示櫃並
    排，一同擺放在店門旁。再扣案「醋酸氟輕鬆軟膏」之其中
    1 條盒裝上，經人以紅色簽字筆寫上「40」字樣。復佐以被
    告許國賢於警詢時自承：上揭藥品放在該玻璃櫃中，賣麵時
    取貨容易，若客人要購買，也是可以販售。且該櫃中另有指
    甲刀、刀片、指甲油可供民眾購買等語明確（見警卷第4頁
    反面），倘若該些藥品自始至終係供被告莊氏儀自用，何以
    被告許國賢會供承要販售給客人亦可？又為何將自用藥品與
    供販售之商品置於一般客人皆得輕易看到之處？是綜合上情
    ，被告許國賢、莊氏儀於莊氏儀帶回該些藥品後，另行起意
    而有共同意圖販賣「何明性堂神效雙料紅丸」6 瓶、「醋酸
    氟輕鬆軟膏」7 條而陳列之犯行，至為灼然。此外，細研藥
    事法第22條第1 項第2 款「本法所稱禁藥，係指藥品有左列
    各款情形之一者：二、未經核准擅自輸入之藥品。但旅客或
    隨交通工具服務人員攜帶自用藥品進口者，不在此限。」之
    規定，其但書主要是考量旅客或隨交通工具服務人員因在國
    外生病，或有其特殊需求等因素，需攜帶自用之藥品回國時
    ，無法要求旅客或隨交通工具服務人員須先將該藥品依藥事
    法等相關規定送交我國中央衛生主管機關檢驗合格後，始准
    攜帶入境，故於一定限量內准上述人等可未經檢驗而攜帶自
    用藥品進口，然考究該些藥品之本質，仍屬「未經核准擅自
    輸入之藥品」。換言之，上開條文但書之規定，主要是解免
    旅客或隨交通工具服務人員構成藥事法第82條第1 項輸入禁
    藥罪所謂之「輸入」行為。而藥事法之所以要將「未經核准
    擅自輸入之藥品」列為禁藥，乃因該些藥品既未經我國中央
    衛生主管機關檢驗其成分、規格、性能、製法之要旨，若任
    意容許該些藥品於市面上流通，實有致生損害於社會大眾身
    體健康之虞。故本院先前雖認被告莊氏儀自越南攜回「何明
    性堂神效雙料紅丸」6 瓶，不構成輸入禁藥之行為，惟「何
    明性堂神效雙料紅丸」6 瓶、「醋酸氟輕鬆軟膏」7 條等藥
    品，本質上仍屬「未經核准擅自輸入之藥品」，而為禁藥無
    疑。從而，被告許國賢、莊氏儀既坦承其2 人均明知上開藥
    品為藥物，亦不否認該些藥品未經我國中央衛生主管機關核
    准即由被告莊氏儀攜帶入境，且本院又已認定被告2 人確有
    事後另起意圖販賣該等藥品而陳列於玻璃櫃中之行為無誤，
    則其2 人有共同明知為禁藥而意圖販賣而陳列之犯行，自堪
    認定。被告2 人前揭所辯，均不足信。至被告2 人又辯稱上
    述之玻璃櫃可鎖，顯然係為防止小孩擅取，故放置在該櫃中
    ，且上開藥品均已過期甚久，並無販賣之意云云。然縱該玻
    璃櫃可鎖，亦不能排除本院上開質疑被告2 人將上揭藥品放
    置在該櫃中之不合理處。況被告2 人是經營小吃店，且該玻
    璃櫃內尚有其他商品，不能排除是被告2 人為防免商品遭竊
    而上鎖，未必是如被告2 人所辯。而上開藥品經本院勘驗結
    果，固有發霉、包裝泛黃等情狀，已如前載，惟此僅能證明
    上開藥品已陳列在該櫃中甚久，也無從據以排除本院上述認
    定被告2 人均有意圖販賣而陳列之行為，是其2 人所辯，猶
    非可採。
 5、綜上所述，本件事證既明，被告許國賢、莊氏儀犯行均堪以
    認定，應依法論科。
二、核被告莊氏儀所為，係犯藥事法第82條第1 項之輸入禁藥罪
    及同法第83條第1 項之明知為禁藥而意圖販賣而陳列罪。被
    告許國賢所為，則是犯同法第83條第1 項之明知為禁藥而意
    圖販賣而陳列罪，起訴書記載被告莊氏儀、許國賢係犯藥事
    法第83條第1 項之「販賣禁藥」罪嫌，然犯罪事實欄僅記載
    「... 並將之陳列擺放於... 」等語，足認檢察官起訴之犯
    罪事實係被告莊氏儀2 人涉犯該條項之「意圖販賣而陳列」
    罪，其證據並所犯法條欄之上開記載，顯係誤載，本院自應
    以犯罪事實欄所載之事實為審判範圍，且無庸變更起訴法條
    。被告許國賢、莊氏儀間，就明知為禁藥而意圖販賣而陳列
    犯行有犯意聯絡及行為分擔，應論以共同正犯。被告莊氏儀
    所犯上開2 罪，犯意各別，行為互異，均應予分論併罰。爰
    審酌被告莊氏儀未遵循國家管理藥品之規範，竟未經主管機
    關許可，即擅自輸入「醋酸氟輕鬆軟膏」7 條。其後與被告
    許國賢又另行起意，共同意圖販售「何明性堂神效雙料紅丸
    」6 瓶、「醋酸氟輕鬆軟膏」7 條而陳列在系爭小吃店之玻
    璃櫃中，影響政府對藥品藥物之管理，所為實有不該；惟念
    及被告莊氏儀對輸入禁藥部分犯行坦認無諱，且輸入之數量
    不多，又其後與被告許國賢雖共同意圖販賣「何明性堂神效
    雙料紅丸」6 瓶、「醋酸氟輕鬆軟膏」7 條，但無證據證明
    已販售給不特定之客人，情節尚非重大，所生之危害非鉅等
    一切情狀，分別量處如主文所示之刑。又被告莊氏儀係於96
    年4 月24日以前犯輸入禁藥罪，應依中華民國九十六年罪犯
    減刑第2 條第1 項第3 款之規定減其宣告刑期2 分之1 ，並
    就被告莊氏儀部分定其應執行之刑。至被告許國賢與莊氏儀
    共犯明知為禁藥而意圖販賣而陳列罪部分，衡酌其等之陳列
    犯行係自95年間起，持續至99年4 月29日被查獲為止，自應
    無上開減刑條例之適用。另參以被告許國賢、莊氏儀均未曾
    因犯罪經法院判罪處刑，有臺灣高等法院被告前案紀錄表在
    卷可稽，茲念其等因一時失慮而觸法，堪認經此偵審程序，
    當知所警惕，信無再犯之虞，本院因認對其等所宣告之刑，
    以暫不執行為適當，依刑法第74條第1 項第1 款規定併予宣
    告緩刑2 年，以啟自新；然本院為期被告2 人此後能謹慎行
    為，避免再犯，認仍有賦予被告2 人一定負擔之必要，參酌
    其等之職業及經濟狀況，爰依法命被告許國賢、莊氏儀各應
    向國庫支付1 萬元、1 萬5000元，以資懲儆。
三、按藥事法第79條第1 項規定：「查獲之偽藥或禁藥，沒入銷
    燬之」，上開沒入銷燬之規定，係列於藥事法第8 章「稽查
    及取締」內，而非列於第9 章之「罰則」，其性質應屬行政
    秩序罰，屬行政機關依行政程序科罰之權限，法院自不得越
    權於判決內諭知沒入銷燬；惟查獲之禁藥若未經行政機關沒
    入並銷燬，法院自應依刑法第38條規定宣告沒收之（最高法
    院92年臺上字第2718號、93年臺上字第738 號判決意旨參照
    ）。查本件扣案之禁藥「何明性堂神效雙料紅丸」6 瓶及「
    醋酸氟輕鬆軟膏」7 條，係被告許國賢、莊氏儀所有且供其
    等犯罪所用之物，亦未經衛生主管機關依上開規定沒入銷燬
    ，爰依刑法第38條第1 項第2 款之規定，宣告沒收之。
、無罪部分
一、公訴意旨略以：被告許國賢於前揭時間，有與被告莊氏儀共
    同基於輸入禁藥之犯意聯絡，推由被告莊氏儀從越南國帶回
    「何明性堂神效雙料紅丸」6 瓶及「醋酸氟輕鬆軟膏」7 條
    ，藉此方式輸入該些禁藥，因認被告許國賢共同涉犯藥事法
    第82條第1 項之輸入禁藥罪嫌云云。
二、按犯罪事實應依證據認定之，無證據不得認定其犯罪事實；
    又不能證明被告犯罪者，應諭知無罪之判決，刑事訟訴法第
    154 條第2 項、第301 條第1 項分別定有明文。而被告或共
    犯之自白，不得作為有罪判決之唯一證據，仍應調查其他必
    要之證據，以察其是否與事實相符，亦為同法第156 條第2
    項所定明。再認定不利於被告之事實，須依積極證據，茍積
    極之證據本身存有瑕疵而不足為不利於被告事實之認定，即
    應為有利於被告之認定，更不必有何有利之證據，而此用以
    證明犯罪事實之證據，猶須於通常一般人均不至於有所懷疑
    ，堪予確信其已臻真實者，始得據以為有罪之認定，倘其證
    明尚未達到此一程度，而有合理性之懷疑存在，致使無從為
    有罪之確信時，即應為無罪之判決（最高法院82年度臺上字
    第163 號判決、同院76年臺上字第4986號、30年上字第816
    號等判例意旨）。
三、檢察官認被告許國賢涉有前開犯行，無非係以本院前揭用以
    論罪科刑之各項證據為其主要論據。而訊據被告許國賢固自
    承被告莊氏儀有自越南帶回「何明性堂神效雙料紅丸」6 瓶
    及「醋酸氟輕鬆軟膏」7 條，惟堅決否認有何輸入禁藥犯行
    ，辯稱：該些藥品係供莊氏儀自用，伊並不知道是禁藥等語
    。
四、經查：依檢察官前揭所舉之諸般證據，本院已敘明被告莊氏
    儀自越南帶回「何明性堂神效雙料紅丸」6 瓶，原係供己自
    用，並不構成輸入禁藥犯行，而被告莊氏儀輸入「醋酸氟輕
    鬆軟膏」7 條之禁藥犯行部分，細觀被告許國賢、莊氏儀之
    入出境資料（見偵二卷第7 頁，本院卷第46頁），顯然被告
    許國賢於95年間並未與被告莊氏儀一同回到越南，而經遍查
    全卷，更無證據證明被告許國賢於被告莊氏儀出國前，就有
    與之共犯輸入上開禁藥之犯意聯絡，自難認被告許國賢有共
    犯輸入禁藥罪。
五、綜上，檢察官認被告許國賢涉嫌前揭犯行所憑之證據，尚未
    達於通常一般之人均不致有所懷疑，而得確信其為真實之程
    度，依刑事訴訟制度「倘有懷疑，即從被告之利益為解釋」
    、「被告應被推定為無罪」之原則，即難據以為被告許國賢
    不利之認定。此外，復查無其他積極之證據，足資認定被告
    許國賢確有與被告莊氏儀共犯輸入禁藥罪之犯意聯絡，自屬
    不能證明被告許國賢犯罪，依首開說明，此部分應為被告許
    國賢無罪之諭知。
據上論斷，應依刑事訴訟法第299 條第1 項前段、第301 條第1
項，藥事法第82條第1 項、第83條第1 項，刑法第11條前段、第
28條、第51條第5 款、第74條第1 項第1 款、第2 項第4 款、第
38 條 第1 項第2 款，中華民國九十六年罪犯減刑條例第2 條第
1 項第3 款、第7 條、第11條，判決如主文。
本件經檢察官陳俊宏到庭執行職務。
中    華    民    國    99    年    12    月    30    日
              刑事第十七庭  審判長法  官  陳培維
                                  法  官  陳君杰
                                  法  官  余銘軒
以上正本證明與原本無異。
如不服本判決應於收受送達後10日內向本院提出上訴書狀，並應
敘述具體理由；如未敘述上訴理由者，應於上訴期間屆滿後20日
內向本院補提理由書（均須按他造當事人之人數附繕本）「切勿
逕送上級法院」。
中    華    民    國   100    年    1     月    3     日
                                  書記官  吳書逸
附錄論罪科刑法條
藥事法第82條
製造或輸入偽藥或禁藥者，處 10 年以下有期徒刑，得併科新臺
幣 1 千萬元以下罰金。
犯前項之罪，因而致人於死者，處無期徒刑或 10 年以上有期徒
刑，致重傷者，處 7 年以上有期徒刑。
因過失犯第 1 項之罪者，處 3 年以下有期徒刑、拘役或科新臺
幣 50 萬元以下罰金。
第 1 項之未遂犯罰之。
藥事法第83條
明知為偽藥或禁藥，而販賣、供應、調劑、運送、寄藏、牙保、
轉讓或意圖販賣而陳列者，處 7 年以下有期徒刑，得併科新臺
幣 5 百萬元以下罰金。
犯前項之罪，因而致人於死者，處 7 年以上有期徒刑，致重傷
者，處 3 年以上 12 年以下有期徒刑。
因過失犯第 1 項之罪者，處 2 年以下有期徒刑、拘役或科新臺
幣 30 萬元以下罰金。
第 1 項之未遂犯罰之。

司法院資訊處製作；財團法人民間司法改革基金會備份。
